【裁判字號】    99,易,277
【裁判日期】    990929
【裁判案由】    家暴傷害
【裁判全文】
臺灣宜蘭地方法院刑事判決               99年度易字第277號
公  訴  人  臺灣宜蘭地方法院檢察署檢察官
被      告  乙○○
            丙○○
上列被告因家暴傷害案件，經檢察官提起公訴（99年度偵字第20
72號），本院判決如下：
    主  文
乙○○共同犯傷害罪，處有期徒刑貳月，如易科罰金，以新臺幣
壹仟元折算壹日。
丙○○共同犯傷害罪，處有期徒刑參月，如易科罰金，以新臺幣
壹仟元折算壹日。
    犯 罪 事 實
一、乙○○與甲○○為母女關係，屬家庭暴力防治法第3條第3款
    所稱之家庭成員，乙○○與甲○○之父離婚後，另與丙○○
    同居。民國99年3月30日23時許，甲○○因不滿乙○○於該
    日下午對其責罵，而前往乙○○與丙○○位於宜蘭縣蘇澳鎮
    ○○路193號2樓之住處質問，詎乙○○、丙○○竟共同基於
    傷害之犯意聯絡，由乙○○壓制甲○○雙腳，丙○○則壓制
    甲○○頭部並徒手毆打甲○○左臉部，致甲○○受有嘴唇腫
    脹、上嘴唇裂傷、左眼眶瘀傷、左耳紅腫、右額3x3公分腫
    塊、左臉頰擦傷、左耳膜裂之傷害。
二、案經甲○○訴由宜蘭縣政府警察局蘇澳分局報請臺灣宜蘭地
    方法院檢察署檢察官偵查起訴。
    理  由
一、按被告以外之人於審判外之陳述，雖不符刑事訴訟法第159
    條之1至第159條之4之規定，而經當事人於審判程序同意作
    為證據，法院審酌該言詞陳述或書面陳述作成時之情況，認
    為適當者，亦得為證據，刑事訴訟法第159條之5第1項定有
    明文。經查，下列所引被告乙○○、丙○○以外之人於審判
    外之言詞及書面陳述，雖屬傳聞證據，但檢察官及被告乙○○、丙○○於本院審判期日中，均同意此部分之證據有證據
    能力，本院審酌上開證據資料製作時之情況，尚無違法不當
    及證明力明顯過低之瑕疵，亦認為以之作為證據應屬適當，
    依前開刑事訴訟法第159條之5規定，認前揭證據資料均有證
    據能力。
二、訊據被告丙○○、乙○○固坦承於上開時、地，與告訴人甲○○在其等位於宜蘭縣蘇澳鎮○○路193號2樓住處發生爭執
    之事實不諱，惟均矢口否認有何傷害犯行，被告丙○○辯稱
    ：甲○○到伊住處就一直罵，因甲○○跟乙○○互拉頭髮，
    伊才壓住甲○○的頭，並沒有打甲○○云云；被告乙○○辯
    稱：當時是甲○○到伊住處之後，情緒很激動，伊壓住甲○○的腳，並叫丙○○幫忙拉住甲○○，是為了等伊以前的婆
    婆林陳鳳嬌來接甲○○云云。
三、然查：上開犯罪事實，業據告訴人於偵、審中指訴明確，前
    後所述均一致，並無瑕疵。並據證人林陳鳳嬌於偵查中證稱
    ：當天甲○○出門時，伊就知道甲○○會去找乙○○，伊有
    親自跟乙○○說如果甲○○有來，要讓甲○○一下，並打電
    話給伊，伊會將甲○○帶回家。之後乙○○打電話到伊住處
    跟伊先生說已經打完甲○○，伊趕到乙○○家時，見丙○○
    還壓住甲○○的頭，甲○○頭部流很多血，乙○○還在那裡
    罵等語明確（見偵查卷第24頁），互核相符。又告訴人確實
    受有犯罪事實欄所載傷勢乙節，復有行政院國軍退除役官兵
    輔導委員會蘇澳榮民醫院受理家庭暴力事件驗傷診斷書、財
    團法人羅許基金會羅東博愛醫院診斷證明書各1份，及財團
    法人羅許基金會羅東博愛醫院99年8月23日（99）羅博醫字
    第2010080124號函附醫師說明表、行政院國軍退除役官兵輔
    導委員會蘇澳榮民醫院99年9月3日蘇醫醫字第0990004481號
    函附病歷照片附卷可稽，核與告訴人指訴遭被告等傷害之身
    體部位相符，足以佐證告訴人於案發當日確受有上開傷害。
    被告丙○○、乙○○否認傷害云云，不足採信。本件事證明
    確，被告等犯行洵堪認定，應予依法論科。
四、核被告乙○○、丙○○所為，均係犯刑法第277條第1項之傷
    害罪，被告乙○○與告訴人有家庭暴力防治法第3條第3款之
    家庭成員關係，其上開傷害告訴人之行為，亦屬家庭暴力防
    制法第2條第2款之家庭暴力罪，惟因家庭暴力防治法對於家
    庭暴力罪並無科處刑罰規定，自應依刑法傷害罪論罪科刑。
    。被告2人就上開傷害犯行，有犯意聯絡及行為分擔，應論
    以共同正犯。爰審酌被告乙○○身為告訴人之母親，未思於
    離婚後盡力維繫與告訴人間之母女親情，反與被告丙○○共
    同傷害告訴人，所為應受非難；兼衡被告2人犯罪時所受之
    刺激、犯罪之手段、分工方式、告訴人所受傷害程度；及被
    告丙○○為主要遂行傷害行為之人，惡性較被告乙○○為重
    ；暨被告等之素行、犯罪後均否認犯行，未賠償告訴人損害
    之犯後態度等一切情狀，分別量處如主文所示之刑，並各諭
    知易科罰金之折算標準。
據上論結，應依刑事訴訟法第299條第1項，刑法第277條第1項、
第28條、第41條第1項前段，刑法施行法第1條之1，判決如主文
。
本案經檢察官張立言到庭執行職務
中    華    民    國    99    年    9     月    29    日
                  刑事第四庭法  官  鄧晴馨
上正本證明與原本無異。
如不服本判決，應於收受送達後10日內向本院提出上訴狀（應附
繕本）。其未敘述上訴理由，應於上訴期間屆滿後20日內補提理
由書狀於本院，上訴於臺灣高等法院。
                            書記官  林怡君
中    華    民    國    99    年    9     月    29    日
本案論罪科刑主要法條：
中華民國刑法第277條第1項
傷害人之身體或健康者，處3年以下有期徒刑、拘役或1千元以下
罰金。

司法院資訊處製作；財團法人民間司法改革基金會備份。
